【裁判字號】    97,台抗,471
【裁判日期】    970722
【裁判案由】    撤銷假扣押
【裁判全文】
最高法院民事裁定              九十七年度台抗字第四七一號
抗  告  人  菲力工業股份有限公司
法定代理人  甲○○
訴訟代理人  謝諒獲律師（送達處所 台北郵政117-310號信箱）
上列抗告人因與相對人井強企業有限公司等間聲請撤銷假扣押事
件，對於中華民國九十六年十一月八日台灣高等法院再審裁定（
九十六年度再抗字第三四號），提起抗告，本院裁定如下：
    主  文
原裁定關於駁回抗告人依民事訴訟法第四百九十六條第一項第一
款、第二款、第三款、第五款規定，對台灣板橋地方法院九十五
年度全聲字第二八七號撤銷該院八十九年度裁全公字第五二四二
號在逾新台幣三十七萬零七百十五元部分假扣押裁定及原法院九
十六年度抗字第一四五號駁回該撤銷假扣押裁定部分抗告裁定再
審之聲請及各該訴訟費用部分均廢棄。
其他抗告駁回。
抗告訴訟費用，關於駁回其他抗告部分，由抗告人負擔。
    理  由
按對於審級不同之法院就同一事件所為之裁定，聲請再審者，專
屬上級法院合併管轄。但對於再抗告法院之裁定，係本於第四百
九十六條第一項第九款至第十三款事由，而非應由再抗告法院依
職權調查裁判之事項，聲明不服者，專屬原抗告法院管轄，此觀
民事訴訟法第五百零七條準用第四百九十九條第二項規定自明。
本件抗告人依該條項第一款、第二款、第三款、第五款規定，對
於台灣板橋地方法院（下稱板橋地院）九十五年度全聲字第二八
七號撤銷該院八十九年度裁全公字第五二四二號在逾新台幣（除
幣別不同者外下同）三十七萬零七百十五元部分假扣押裁定（下
稱第五二四二號確定裁定）、原法院九十六年度抗字第一四五號
認抗告無理由而駁回該撤銷假扣押部分抗告裁定（下稱第一四五
號確定裁定）及本院九十六年度台抗字第五○六號認再抗告無理
由而駁回再抗告裁定（下稱第五○六號確定裁定，以上三裁定下
合稱原確定裁定），聲請再審，依上說明，自應專屬本院管轄，
原法院未遑注及，逕就第五二四二號及第一四五號確定裁定部分
為再審之裁定，即有未合。抗告論旨，指摘原裁定關此部分不當
，求予廢棄，不能認為無理由。
次按對於民事訴訟法第四百八十六條第四項之再為抗告，經以再
抗告無理由為駁回之裁定者，不得更以同一理由聲請再審，此觀
同條第六項規定，第四百三十六條之六之規定，於第四百八十六
條第四項之抗告準用之自明。查抗告人就上開第一四五號確定裁
定（抗告無理由），提起再抗告，既經本院以第五○六號確定裁
定，認抗告人之本案訴訟於三十七萬零七百十五元範圍，其假扣
押裁定尚屬正當，至逾上開部分之假扣押裁定，依同法第五百三
十條第一項規定，命假扣押之情事既變更，抗告人聲請撤銷該部
分假扣押裁定，即屬有據。再抗告所指各節，因抗告人於系爭假
扣押之聲請狀已載明：今有追加假扣押金額之必要．．債權人已
對相對人起訴（八十九年度訴字第六六四號允股）等語，板橋地
院憑認系爭假扣押所保全之本案請求，為該院八十九年度訴字第
六六四號及其歷審判決，核無不合。抗告人之再抗告均無理由，
因以裁定駁回其再抗告確定。查抗告人提起該再抗告，係以其提
出之「再抗告理由(1)～(8)狀」所載內容為據，各該理由既經第五
○六號確定裁定所不採，並以再抗告無理由予以駁回，茲仍以抗
告人提出聲請再審(1)～(4)狀所載內容之上揭同一事由，再依同法
第四百九十六條第一項第十二款規定，對原確定裁定，聲請再審
部分，依上說明，自非合法。原裁定就此本應認聲請不合法部分
，雖以聲請無理由駁回其再審，但於裁定結果並無影響，亦仍應
維持。又抗告人另就原確定裁定，依同法第四百九十六條第一項
第十三款規定，對相對人聲請再審部分，原法院以：查原確定裁
定認第一四五號確定裁定所擔保之本案請求，業經法院判命井強
企業有限公司給付抗告人美金八千七百二十元本息，並駁回抗告
人其餘之請求確定，而抗告人就其上開勝訴部分，復與該公司於
九十五年間在聲請強制執行事件，達成給付三十七萬零七百十五
元清償本案全部債權之合意，並經抗告人收取，該命逾三十七萬
零七百十五元部分假扣押之情事已變更，相對人依同法第五百三
十條第一項規定，聲請撤銷該部分之假扣押裁定，即無不合。抗
告人指其對相對人尚有其他債權未獲清償一節，亦非相對人原為
撤銷假扣押所供擔保之範圍，自不得遽認不得撤銷假扣押。抗告
人所提之板橋地院九十五年度聲字第八○三號、同院九十六年度
聲字第二三○五號裁定及民國九十六年九月十一日向本院所提民
事聲請酌定第三審律師酬金狀，均在九十六年二月二十六日第一
四五號確定裁定後作成，能否謂為上款所稱「證物」？已非無疑
，亦不符同法第四百九十六條第一項第十三款之再審事由。抗告
人依該款規定，就原確定裁定聲請再審部分，即無理由，因以裁
定駁回抗告人該部分再審之聲請，經核於法並無違背。抗告論旨
，仍執陳詞，並就其他與裁定結果不生影響之理由，指摘原裁定
關此部分不當，求予廢棄，不能認為有理由。
據上論結，本件抗告為一部有理由，一部無理由。依民事訴訟法
第四百九十二條、第四百九十五條之一第一項、第四百四十九條
第一項、第九十五條、第七十八條，裁定如主文。
中    華    民    國  九十七  年    七    月  二十二  日
                      最高法院民事第六庭
                          審判長法官  朱  建  男
                                法官  顏  南  全
                                法官  林  大  洋
                                法官  鄭  傑  夫
                                法官  蘇  清  恭
      本件正本證明與原本無異
                                      書  記  官
中    華    民    國  九十七  年    七    月   三十   日
                                                      v


司法院資訊處製作；財團法人民間司法改革基金會備份。
